臺灣彰化地方法院刑事判決　　　　　　96年度交簡上字第43號
上　訴　人
即　被　告　甲○○
上列上訴人因過失傷害案件，不服本院九十六年度交簡字第三一
號中華民國九十六年七月三十一日第一審簡易判決（原聲請簡易
判決處刑案號：九十六年度調偵字第一九五號），提起上訴，本
院管轄之第二審合議庭判決如下：
    主  文
原判決撤銷。
甲○○因過失傷害人，處有期徒刑參月，如易科罰金，以新臺幣
壹仟元折算壹日，減為有期徒刑壹月又拾伍日，如易科罰金，以
新臺幣壹仟元折算壹日。緩刑貳年。
        事  實
一、甲○○於民國九十五年十一月十一日上午七時三十分許，駕
    駛車號ＭＯ─三八七一號自用小客車，沿彰化縣線西鄉○○
    村○○路八五三巷由北往南方向行駛，行經該巷與寓埔路無
    號誌交岔路口欲左轉時，本應注意車前狀況，隨時採取必要
    之安全措施及汽車行駛至交岔路口時，轉彎車應讓直行車先
    行，而依當時天候晴天、柏油路面乾燥、無缺陷、無障礙物
    、視距良好之情況下，並無不能注意之情事，竟疏未注意及
    此，即貿然行駛，適有乙○○無重型機車駕駛執照而騎乘車
    牌號碼ＣＧ七─五五二號重型機車，沿彰化縣線西鄉○○路
    由東往西方向行駛，行駛至前開交岔路口時，見甲○○所駕
    駛之自用小客車左轉時，避煞皆已不及，二車因而發生碰撞
    ，致使乙○○人車倒地，因而受有頸椎創傷之傷害。甲○○
    肇事後，即打電話報警，並留在現場，於有偵查犯罪職權之
    機關或個人發覺其犯罪前，自動向接獲報案惟未報明肇事人
    姓名而前往現場處理本件車禍之員警坦承肇事而自首，且主
    動接受裁判。
二、案經被害人乙○○訴由彰化縣警察局和美分局報請台灣彰化
    地方法院檢察署檢察官偵查後聲請簡易判決處刑。
    理  由
一、上揭犯罪事實，業據上訴人即被告甲○○（以下簡稱被告）
    坦承不諱，核與告訴人乙○○指訴之情節相符，並有道路交
    通事故調查報告表（一）（二）、道路交通事故現場圖、彰
    化縣警察局舉發違反道路交通管理事件通知書、彰化縣警察
    局道路交通事故肇事人自首情形紀錄表、財團法人彰濱秀傳
    紀念醫院診斷證明書各一份、現場及車損相片八幀等在卷可
    稽。按汽車駕駛人應注意車前狀況，並隨時採取必要之安全
    措施；汽車行駛至交岔路口，其行進、轉彎，應依下列規定
    ：二、行至無號誌或號誌故障而無交通指揮人員指揮之交岔
    路口，支線道車應暫停讓幹線道車先行。未設標誌、標線或
    號誌劃分幹、支線道者，少線道車應暫停讓多線道先行；車
    道數相同時，轉彎車應暫停讓直行車先行，道路交通安全規
    則第九十四條第三項、第一百零二條第一項第二款分別定有
    明文。本件被告駕駛自用小客車自應遵守上開規定，又參以
    當時氣候為晴、光線為日間自然光線、柏油路面乾燥無缺陷
    、無障礙物、視距良好，並無不能注意之情事，其竟疏於注
    意前方行車之動態及汽車行駛至交岔路口時，轉彎車應讓直
    行車先行，貿然左轉，適與沿寓埔路由東往西方向直行至交
    岔路口之告訴人發生碰撞，是以本件車禍之發生被告顯有過
    失甚明。再者，告訴人因本件車禍受有頸椎創傷之傷害，故
    被告之過失行為與告訴人受傷間，顯具有相當因果關係，是
    以本件事證已臻明確，被告過失傷害犯行堪予認定。
二、核被告所為，係犯刑法第二百八十四條第一項前段之過失傷
    害罪。又被告肇事後，打電話報警，並留在現場，於有偵查
    犯罪職權之機關或個人發覺其犯罪前，自動向接獲報案惟未
    報明肇事人姓名而前往現場處理本件車禍之員警坦承肇事而
    自首，且主動接受裁判，此有彰化縣警察局道路交通事故肇
    事人自首情形紀錄表一份在卷可稽，爰依刑法第六十二條前
    段自首之規定，減輕其刑。原審判決引據檢察官之聲請簡易
    判決處刑書以被告事證明確而論罪科刑，固非無見，惟原審
    判決事實所引用之檢察官聲請簡易判決處刑書並未就被告有
    自首之情事予以載明，而有未洽，自應將原判決撤銷改判。
    爰審酌被告過失之情節、所生損害、已與告訴人達成和解及
    其犯罪後之態度等一切情狀，量處如主文第二項所示之刑，
    並依刑法第四十一條第一項前段之規定諭知易科罰金之折算
    標準，以示懲儆。查被告犯罪時間，在九十六年四月二十四
    日以前，所犯為過失傷害罪，悉合於減刑條件，應依中華民
    國九十六年罪犯減刑條例第二條第一項第三款之規定，減其
    宣告刑二分之一，並諭知易科罰金之折算標準，以示懲儆。
    又本件被告前未曾因故意犯罪受有期徒刑以上刑之宣告，此
    有臺灣彰化地方法院檢察署刑案資料查註紀錄表及臺灣高等
    法院被告前案紀錄表各一份在卷可考，且其業已與被害人乙
    ○○達成民事和解，此有彰化縣和美鎮調解委員會調解書一
    份在卷可稽，被告經此教訓，應知警惕而無再犯之虞，所宣
    告之刑，認以暫不執行為適當，爰併予宣告緩刑二年，以勵
    自新。
據上論斷，應依刑事訴訟法第四百五十五條之一第一項、第三項
、第三百六十九條第一項前段、第三百六十四條、第二百九十九
條第一項前段，刑法第二百八十四條第一項前段、第四十一條第
一項前段、第六十二條前段、第七十四條第一項第一款，刑法施
行法第一條之一，中華民國九十六年罪犯減刑條例第二條第一項
第三款、第七條、第九條，判決如主文。
本案經檢察官張聖傳到庭執行職務。
中　　華　　民　　國　　96　　年　　10　　月　　16　　日
                        台灣彰化地方法院刑事第二庭
                            審判長法官  石馨文
                            法      官  黃齡玉
                            法      官  尚安雅
以上正本證明與原本無異。
本件不得上訴。
中　　華　　民　　國　　96　　年　　10　　月　　17　　日
                            書  記  官  洪年慶
附錄本案論罪科刑法條全文：
中華民國刑法第284條
（過失傷害罪）
因過失傷害人者，處6月以下有期徒刑、拘役或5百元以下罰金，
致重傷者，處1年以下有期徒刑、拘役或5百元以下罰金。
從事業務之人，因業務上之過失傷害人者，處 1 年以下有期徒刑
、拘役或1 千元以下罰金，致重傷者，處 3 年以下有期徒刑、
拘役或 2 千元以下罰金。
